臺灣高雄地方法院民事裁定　　　　　　　　　　　　　九十一年度簡抗字第一二號
　　抗　告　人　癸○○
　　相　對　人　壬○○
　　　　　　　　乙○○
　　　　　　　　辛○○
　　　　　　　　丁○○
　　　　　　　　丙○○
　　　　　　　　甲○○
　　　　　　　　己○○
　　　　　　　　戊○○
　　　　　　　　庚○○
右當事人間請求拆屋還地事件，抗告人對於中華民國九十年十月十一日本院高雄簡易
庭八十九年度雄簡字第一一九三號所為裁定，提起抗告，本院裁定如左：
    主      文
抗告駁回。
抗告費用由抗告人負擔。
    理      由
一、按認抗告法院認抗告為不合法或無理由者，應為駁回抗告之裁定，民事訴訟法第
    四百九十二條第一項定有明文。又按送達，由法院書記官交執達員或郵政機關行
    之，由郵政機關行送達者，以郵差為送達人；又送達於應受送達人之住、居所、
    事務所或營業所行之，但在他處會晤應受送達人時，得於會晤處所行之；又送達
    住、居所、事務所或營業所，不獲會晤應受送達人者，得將文書付與有辨別事理
    能力之同居人或受僱人，民事訴訟第一百二十四條第一項、第一百三十六條、第
    一百三十七條第一項分別定有明文。再按同法第一百三十八條所規定之寄存送達
    ，限於不能依第一百三十六條及第一百三十七條規定行送達者，始得為之。寄存
    送達，除須將應送達之文書寄存送達地之自治或警察機關外，並須製作送達通知
    書，記明寄存文書之處所，黏貼於應受送達人住居所、事務所或營業所門首，俾
    應受送達人知悉寄存之事實，前往領取，二者缺一不能謂為合法之送達（最高法
    院六十四年台抗字第四八一號判例參照）。申言之，若上述二項程序均已踐行，
    則毋庸待應受送達人實際受領，於踐行該二項程序完畢之時，即生合法送達效力
    。
二、抗告意旨略以：抗告人提起上訴後，並未接獲補繳上訴費用之通知，亦未接獲因
    未繳上訴費用而被駁回之裁定，直到抗告人與被抗告人壬○○間確認優先購買權
    事件開庭時，始知上情，嗣經抗告人之訴訟代理人聲請閱卷，看到上開補繳上訴
    費用裁定係以寄存送達之方式寄存在澎湖警察局馬公分局，惟抗告人住有定所，
    並未出國旅遊，該項重要文件竟未直接送達與抗告人或抗告人之同居人，又不寄
    存在臨近之派出所，亦未製作送達通知書、黏貼於抗告人之住居所門首，且送達
    證書上僅馬公分局之印戳及洪永雄之簽名，餘皆空白，綜上，原審認該裁定已合
    法送達，顯有誤會等語。
三、經查，本件抗告人於民國九十年七月二十日收受判決書，於法定期間內之九十年
    八月六日具狀提起上訴，因未繳納上訴費用，經原審於同年八月十四日裁定命補
    繳，原審書記官於同年八月十七日將該上開裁定交郵政機關送達，此有送達證書
    、上訴狀、上開裁定、郵票收付計算書在卷可按。而核閱上開補費裁定送達證書
    ，其內記載該裁定經寄存於澎湖縣警察局馬公分局光明派出所，並作送達通知書
    ，粘貼於應受送達人門首，以為送達等詞，且有上開派出所戳記、該局員警洪永
    雄簽收之記載，又經本院函詢澎湖郵局結果，該訴訟文書係由該局郵務稽查張榮
    順負責送達，其寄存該文書於馬公分局光明派出所前，已按規定製作送達通知黏
    貼於應受送達人門首，此有上開郵局九十一年四月十五日00000000－0
    0七號函在卷可按。是以，足認上開補費裁定之送達人已踐行寄存送達之二項程
    序，依首述說明，毋庸待應受送達人實際受領，即生合法送達之效力。抗告人所
    謂上開補費裁定寄存於距其住所較遠之馬公分局、送達人未製作送達通知書黏貼
    於其住所門首云云，均非屬實。原裁定駁回抗告人之上訴，並無違誤，抗告人求
    為廢棄原裁定，為無理由，應予駁回。
四、依民事訴訟法第四百九十二條第一項、第九十五條、第七十八條，裁定如主文。
中　　　華　　　民　　　國　　九十一　　年　　四　　月　　二十四　　　　日
                                臺灣高雄地方法院民事第二庭
~B審判長法　官　　 吳進寶
~B法　　　　官　　 陳建中
~B法　　　　官　　 甯　馨
右為正本係照原本作成。
如對本裁定抗告須於裁定送達後十日內向本院提出抗告狀。
中　　　華　　　民　　　國　　九十一　　年　　　四　　　月　　二十五　　日
~B法院書記官　　　 林麗文
